【裁判字號】    98,交抗,1988
【裁判日期】    980909
【裁判案由】    違反道路交通管理處罰條例
【裁判全文】
臺灣高等法院刑事裁定                98年度交抗字第1988號
抗  告  人
即受處分人  甲○○
上列受處分人因違反道路交通管理處罰條例案件，不服臺灣桃園
地方法院98年度交聲字第724 號中華民國98年7 月21日裁定（原
處分案號：桃監裁罰字第裁52-Z00000000號），提起抗告，本院
裁定如下：
    主  文
抗告駁回。
    理  由
一、按「汽車行駛於高速公路、快速公路或設站管制之道路，不
    遵使用限制、禁止、行車管制及管理事項之管制規則而有下
    列行為者，處汽車駕駛人新臺幣三千元以上六千元以下罰鍰
    ：... 三、未依規定行駛車道。」「汽車駕駛人有下列各款
    所列條款之一者，除依原條款處罰鍰外，並予記點：一、有
    第33條第1 項、第2 項、第38條第1 項、第40條、第45條、
    第47條第1 款至第3 款、第48條、第49條或第60條第1 項、
    第2 項第1 款、第2 款情形之一者，各記違規點數一點。」
    「汽車行駛高速公路及快速公路，其車道之使用，除因交通
    事故及道路施工依臨時或可移動標誌指示或交通勤務警察指
    揮外，應依設置之交通標誌、標線或號誌之規定，無設置者
    ，應依下列規定︰．．．二、大型車應行駛於外側車道，並
    得暫時利用緊臨外側車道之車道超越前車。」道路交通管理
    處罰條例第33條第1 項第3 款、第63條第1 項第1 款、高速
    公路及快速公路交通管制規則第8 條第1 項第2 款分別定有
    明文。
二、原處分意旨略以：受處分人甲○○（下稱受處分人）駕車牌
    號碼912-GV號營業貨運曳引車於民國97年11月25日17時10分
    行經國道一號南向55.5～56公里，為內政部警政署國道公路
    警察局第一隊員警舉發「同向四線車道，大型車行駛中內車
    道」，並填掣第Z00000000 號違規通知，嗣受處分人向原處
    分機關陳述意見後，經原處分機關轉請舉發單位查復無訛，
    乃依違反道路交通管理處罰條例第33條第1 項第3 款及道路
    交通管理事件統一裁罰基準表之規定，逕行科處罰鍰新臺幣
    四千元，並依同條例第63條第1項第1款規定記違規點數一點
    ，於法應無不合。
三、異議意旨略以：受處分人甲○○固有於前揭時、地，駕駛上
    開車輛，惟斯時為下班時間路況壅塞，伊駕車隨車潮直線行
    駛，如任意變換車道，恐釀成交通事故，員警所舉發違規行
    為太過牽強無理，讓人不服，且違規地點劃有虛線，不能視
    為同向四線車道云云。
四、原裁定以：
  (一)受處分人遭警舉發有於97年11月25日17時10分許，駕駛車牌
    號碼912-GV號營業貨運曳引車，在國道一號南向55.5～56公
    里路段，同向四線車道行駛於中內車道，業經原處分機關聲
    明異議案件移送書記載明確，並有內政部警政署國道公路警
    察局97年11月25日公警局交字第Z00000000 號舉發違反道路
    交通管理事件通知單、交通部公路總局新竹區監理所桃園監
    理站98年2 月17日桃監裁罰字第裁52-Z00000000號違反道路
    交通管理事件裁決書在卷可憑，首堪認定。次查，異議人對
    於員警所認定違規路段為「同向四線車道」之違規事實有所
    爭執，然國道一號南向55.5～56公里路段（違規路段），確
    為四線車道，此有內政部警政署國道公路警察局第一警察隊
    98年1 月1 日公警一交字第0980171628號函所附前開路段相
    片七幀在卷可稽。則受處分人於上揭時間、地點確有駕駛系
    爭車輛行駛於高速公路未依規定行駛車道之違規行為，洵堪
    認定。
  (二)綜上所述，受處分人確有本件違規情事，原處分機關依據道
    路交通管理處罰條例第33條第1 項第1 款、第63條第1 項第
    1 款及違反道路交通管理事件統一裁罰基準表之規定，裁處
    受處分人新臺幣四千元罰鍰，並記違規點數一點之處分，核
    無違誤或不當，本件受處分人之異議為無理由，應予駁回。
五、抗告意旨略以：受處分人對於員警所認定上揭違規路段為同
    向四線道之事實，有所爭執，而員警於舉發時並未告誡或開
    立勸導書，讓人覺得不舒服；且本件案發當時正值下班時間
    ，路況惡化壅塞，我駕車隨車潮直線行駛，車體長又屬大型
    車，且多死角，如在該處短短0.5 公里內任意變換車道，勢
    必造成追撞等交通事故，當時跟員警當面陳述卻不被採信，
    而執意開立罰單，讓人不服，爰請撤銷原裁定，更為適法之
    裁定云云。
六、惟查：受處分人於上開時、地駕駛車牌號碼912-GV號營業貨
    運曳引車，因於同向四線車道行駛於中內車道之違規行為，
    經警當場舉發等事實，業經原審法院參以卷附上開函文、裁
    決書、現場照片等證據認定無誤，並詳載理由依據。而抗告
    意旨猶執前詞辯稱本件違規路段是否為同向四線車道，有所
    爭執，且員警於舉發時並未告誡或開立勸導書，況本件交通
    違規係因正值下班時間，路況壅塞，其係隨車潮直線行駛，
    如任意變換車道，勢將造成交通事故云云，而未就原裁定認
    事用法有何違誤予以指摘，抗告意旨顯不足採。是本件抗告
    為無理由，應予駁回。
據上論結，應依道路交通管理處罰條例第89條、道路交通案件處
理辦法第26條、刑事訴訟法第412  條，裁定如主文。
中    華    民    國    98    年    9     月    9     日
                  刑事第四庭  審判長法  官  陳筱珮
                                    法  官  陳玉雲
                                    法  官  邱滋杉
以上正本證明與原本無異。
不得再抗告。
                                    書記官  劉貞達
中    華    民    國    98    年    9     月    9     日


司法院資訊處製作；財團法人民間司法改革基金會備份。
